Inventaris van het archief van het Hoog Militair Gerechtshof, 1946-1990
Nationaal Archief, Den Haag
3.2 Financieel – Ramingen e.d.
3.4 Financieel – Materieel
5.1 Strafzaken
5.1.1 Strafzaken – Algemeen
5.1.1.03 Militaire rechtspleging
5.1.1.12 Wegenverkeerswet
5.1.1.22 Statistiek
5.1.1.30 Verkeersovertredingen – Militairen – afdoening
5.1.1.40 Eigenmachtig optreden militairen
5.1.1.44 Jaarverslagen
5.1.1.47 Vereniging van Dienstplichtige Militairen (VVDM)
5.1.1.48 Reclassering, voorlichting, rapporten
5.1.1.51 Toepassing voorlopige hechtenis in militaire zaken
5.1.1.52 Druggebruik in de krijgsmacht
5.1.1.53 Kamervragen
5.1.2 Strafzaken – Algemeen – Onderzoeken
5.1.3 Strafzaken – Gevangeniswezen
5.1.3 I Strafzaken – Gevangeniswezen – Selectie van veroordeelden
5.1.3 II Strafzaken – Gevangeniswezen – Bestemming – Gestichten
5.1.3 III Strafzaken – Gevangeniswezen – Regiem voor preventief – Gedetineerden
5.1.3 IV Strafzaken – Gevangeniswezen – Voorlopig arrest en geestelijke verzorging
5.1.3 V Strafzaken – Gevangeniswezen – Diversen
5.1.4 Strafzaken – Gunsten CVV, voorlopige invrijheidstelling, gratie
5.1.5 Strafzaken – Voorlopig Justitieel arrest (toepassing van)
5.1.6 Strafzaken – Strafregister
5.1.7 Strafzaken – Justitiële Documentatiedienst
5.1.8 Strafzaken – Archieven
5.3.1 Strafzaken in prima
5.4 Strafzaken – transport
5.4.2 Strafzaken – transportzaken – Curaçao – Willemstad
5.4.3 Strafzaken – transportzaken – Suriname – Paramaribo
5.4.4 Strafzaken – transportzaken
5.4.5 Strafzaken – transportzaken – overige
5.4.6 Strafzaken – transportzaken – Krijgsgevangenen - Korea
5.4.7 Strafzaken – transportzaken – Krijgsgevangenen - Korea
5.4.8 Strafzaken – transportzaken – Militaire kamer Arrondissementsrechtbank
5.4.9 Strafzaken - transporten Nieuw-Guinea
5.4.10 Strafzaken – transportzaken Zeekrijgsraad Nederlandse Antillen
5.4.11 Strafzaken – transportzaken Zeekrijgsraad in het Oosten
5.5 Strafzaken – Justificatieprocedures
7.1 Varia – Pensioendiensttijden
7.2 Varia – Declaraties
7.3 Inzage dossiers
7.4 Transportverzorging – Algemeen
7.5 Varia – derden
7.6 Tenue
9.1 Krijgsraden – Bevoegdheid
9.2 Krijgsraden – Samenstelling - Algemeen
9.2.1 Krijgsraden – Samenstelling - West
9.2.2 Krijgsraden – Samenstelling - Zuid
9.2.3 Krijgsraden – Samenstelling – Arnhem
9.2.4 Samenstelling Permanente Krijgsraad Nederland Zeemacht
9.2.6 Krijgsraden – Samenstelling – Suriname
9.2.7 Krijgsraden – Samenstelling – Nieuw-Guinea
9.2.8 Krijgsraden – Samenstelling – Zeekrijgsraad in het Oosten
9.2.9 Krijgsraden – Samenstelling – Korea
9.2.10 Krijgsraden – Samenstelling – Zeekrijgsraad Nederlandse Antillen
9.2.11 Krijgsraden – Samenstelling – Indonesië
9.2.12 Krijgsraden – Samenstelling – Mobiele Krijgsraden Luchtmacht
9.2.13 Krijgsraden – Samenstelling – Mobiele Krijgsraad Buitenland Luchtmacht
9.3.1 Krijgsraden – Toezicht algemeen
9.3.1.1 Krijgsraden – Toezicht algemeen – West
9.3.1.2 Krijgsraden – Toezicht algemeen – Zuid
9.3.1.3 Krijgsraden – Toezicht algemeen – Oost
9.3.1.4 Krijgsraden – Toezicht algemeen – Zeekrijgsraad Den Haag
9.3.1.5 Krijgsraden – Toezicht algemeen – Curaçao – Willemstad
9.3.1.6 Krijgsraden – Toezicht algemeen – Suriname
9.3.1.7 Krijgsraden – Toezicht algemeen – Nieuw-Guinea
9.3.1.8 Krijgsraden – Toezicht algemeen – Zeekrijgsraad in het Oosten
9.3.1.9 Krijgsraden – Toezicht algemeen – Korea
9.3.1.10 Krijgsraden – Toezicht algemeen – Zeekrijgsraad Nederlandse Antillen
9.3.1.12 Krijgsraden – Toezicht algemeen – Mobiele krijgsraden
9.3.3 Krijgsraad – Toezicht vergaderingen
10 Weekend executie - Algemeen
Beschrijving van de series en archiefbestanddelen
- HOOG MILITAIR GERECHTSHOF, 1
  - Stukken van algemene aard, 1.1
    - Statistieken en overzichten van straf- en beklagzaken, 1946-1990; 2581; 1 pak
      Niet openbaar voor 2020
    - Algemene correspondentie van de griffier., 1959-1982; 1-5; 5 pakken
      - 1959-1977, 1
      - 1978, 2
      - 1979-1980, 3
      - 1981 - 1982 apr., 4
      - 1982 mei - dec., 5
    - Criminele en justitiële statistieken en Toepassing der Wegenverkeerswet uitgegeven door het Centraal Bureau voor de Statistiek., 1960-1969; 6-8; 3 pakken
      - Criminele statistieken over de jaren 1960, 1962, 1964 - 1967 en 1969, 1960 - 1969, 6
      - Justitiële statistieken over de jaren 1961 - 1963 en 1965 - 1966, 1961 - 1966, 7
      - Toepassing der Wegenverkeerswet 1964 en 1967 - 1968, 1964 - 1968, 8
    - Stukken betreffende herziening van het militair strafprocesrecht en het militair tuchtrecht., 1963-1975; 9-10; 2 pakken
      - - Kamerstukken 5169 (R 112): Wijziging van het militair strafprocesrecht, zitting 1964-1965 - Kamerstukken 8706: Nota over een nieuw militair strafprocesrecht, zittingen 1965-1966 tot en met 1971-1972 - Diverse staatsbladen, 1963-1965., 9
      - - Kamerstukken 11 546 (R 823): Wijziging van de Wet op de Krijgstucht, het Wetboek van Militair Strafrecht en het Militaire Strafprocesrecht, zitting 1973-1974 - Kamerstukken 11 689: Nota inzake de herziening van het militair tuchtrecht, zittingen 1971-1972 tot en met 1974-1975 - Kamerstukken 11 884 (R 862): Voorstel van Rijkswet van de heer De Gaay Fortman tot de invoering van de rechtsmiddelen van cassatie, cassatie in het belang der wet en herziening in het militaire strafprocesrecht, zittingen 1971-1972 tot en met 1973-1974 - Kamerstukken 13 331 (R 979): Voorstel van Rijkswet van het lid Jurgens tot invoering van de rechtsmiddelen van cassatie, cassatie in het belang der wet en herziening in het militaire strafprocesrecht, zitting 1974-1975., 10
    - Correspondentie van de president., 1970-1977; 11
  - Stukken betreffende bijzondere onderwerpen, 1.2
    - Strafzaken in hoger beroep, 1.2.1
      - Gegevenssystemen, 1.2.1.1
        - Klappers op de strafdossiers., 1946-1987; 12-20; 3 kaartsystemen
          Alfabetisch op achternaam geordend van appellant/geïntimeerde
          De kaartjes bevatten verwijzingen naar het rolnummer en het zgn. archiefnummer
          Zie voor de strafdossiers de inv.nrs. 58-1316.
          - Periode 1946 - 1969., 12-17
            - A - C., 12
              Openbaarheid beperkt tot 1 januari 2045
            - D - Hame., 13
            - Hamh - Klum., 14
            - Klun - Nij., 15
            - Nu - Tang., 16
            - Tani - Z., 17
          - Periode 1970 - 1980., 18-19
            - A - M., 18
              Openbaarheid beperkt tot 1 januari 2056
            - N - Z., 19
          - Periode 1981 - 1987., 20
            Per jaar alfabetisch op achternaam geordend.
            Openbaarheid beperkt tot 1 januari 2063
        - Zittingsboeken, geordend op datum van zittingsrecht., 1946-1983; 21-34; 14 delen
          De boeken bevatten o.a. verwijzingen naar het rolnummer.
          - 1946 nov. 02 - 1947 sep. 23, 21
            Openbaarheid beperkt tot 1 januari 2023
          - 1947 sep. 23 - 1948 nov. 30, 22
            Openbaarheid beperkt tot 1 januari 2024
          - 1948 nov. 30 - 1950 aug. 30, 23
            Openbaarheid beperkt tot 1 januari 2026
          - 1950 sep. 12 - 1952 apr. 29, 24
            Openbaarheid beperkt tot 1 januari 2028
          - 1952 mei 13 - 1954 mrt. 09, 25
            Openbaarheid beperkt tot 1 januari 2030
          - 1954 mrt. 30 - 1955 nov. 08, 26
            Openbaarheid beperkt tot 1 januari 2031
          - 1955 nov. 22 - 1956 juli 31, 27
            Openbaarheid beperkt tot 1 januari 2032
          - 1956 aug. 14 - 1958 okt. 07, 28
            Openbaarheid beperkt tot 1 januari 2034
          - 1958 nov. 25 - 1961 juli 11, 29
            Openbaarheid beperkt tot 1 januari 2037
          - 1961 juli 25 - 1964 juli 07, 30
            Openbaarheid beperkt tot 1 januari 2040
          - 1964 okt. 16 - 1968 okt. 10, 31
            Openbaarheid beperkt tot 1 januari 2044
          - 1968 okt. 10 - 1972 dec. 20, 32
            Openbaarheid beperkt tot 1 januari 2048
          - 1973 jan. 17 - 1978 mei 10, 33
            Openbaarheid beperkt tot 1 januari 2054
          - 1978 mei 24 - 1983 feb. 16, 34
            Openbaarheid beperkt tot 1 januari 2059
        - Rolkaarten., 1946-1988; 35-43; kaartsysteem
          De rolkaarten zijn voor wat betreft de periode 1946 - 1949 (inv.nr. 35) doorlopend genummerd (nrs. 001 S-859 S). Daarna zijn de kaarten per jaar op rolnummer geordend.
          De kaarten bevatten een verwijzing naar het archiefnummer.
          Op de kaarten treft u daarnaast de volgende informatie aan: personalia van beklaagde, strafbaar feit, krijgsraad en datum vonnis, opgelegde straf, rechtsdag en datum en inhoud sententie.
          Zie voor de strafdossiers zelf de inv.nrs. 58-1352.
          - Rolnrs. 001 S - 859 S, 1946 - 1949, 35
            Openbaarheid beperkt tot 1 januari 2025
          - 1949-1951, 36
            Openbaarheid beperkt tot 1 januari 2027
          - 1952-1954, 37
          - 1955-1957, 38
            Openbaarheid beperkt tot 1 januari 2033
          - 1958-1962, 39
            Openbaarheid beperkt tot 1 januari 2038
          - 1963-1968, 40
          - 1969-1974, 41
            Openbaarheid beperkt tot 1 januari 2050
          - 1975-1981, 42
            Openbaarheid beperkt tot 1 januari 2057
          - 1982-1988, 43
            Openbaarheid beperkt tot 1 januari 2064
        - Rolkaarten ingetrokken zaken., 1951-1980; 44
        - Rolbladen van (openbare) zittingen., 1962-1987; 45-54; 10 pakken
          De rolbladen zijn geordend op datum zitting.
          De bladen bevatten verwijzingen naar het rolnummer.
          - 1962-1964, 45
          - 1965-1968, 46
          - 1969-1970, 47
            Openbaarheid beperkt tot 1 januari 2046
          - 1971-1972, 48
          - 1973-1975, 49
            Openbaarheid beperkt tot 1 januari 2051
          - 1976-1978, 50
          - 1979-1980, 51
          - 1981-1982, 52
            Openbaarheid beperkt tot 1 januari 2058
          - 1983-1984, 53
            Openbaarheid beperkt tot 1 januari 2060
          - 1985-1987, 54
        - Controlelijsten van ontvangen appeldossiers van de Krijgsraden te Velde, de Koninklijke Landmacht en de Zeekrijgsraad., 1947-1957; 55; omslag
      - Processtukken, 1.2.1.2
        - Processtukken strafzaken in hoger beroep., 1940; 56-57; 2 omslagen
          - Rolnr. 40.126., 56
            Bevat foto's.
          - Rolnr. 40.308., 57
        - Processtukken strafzaken in hoger beroep., 1946; 58-59; 2 pakken
          zie voor de klapper (een alfabetisch op achternaam van appellant/geïntimeerde geordend kaartsysteem) inv.nrs. 12-17 en zie voor de rolkaarten inv.nr. 35.
          - Archiefnrs. 46.001 - 46.009., 58
            Openbaarheid beperkt tot 1 januari 2022
          - Archiefnrs. 46.010 - 46.012., 59
        - Processtukken strafzaken in hoger beroep., 1947; 60-84; 25 pakken
          - Archiefnrs. 47.001 - 47.005., 60
          - Archiefnrs. 47.006 - 47.010., 61
            Archiefnrs. 47.006 en 47.010 bevatten foto's.
          - Archiefnrs. 47.011 - 47.015., 62
            Archiefnr. 47.015 bevat foto's.
          - Archiefnrs. 47.016 - 47.020 A., 63
            Archiefnr. 47.020 A bevat foto's.
          - Archiefnrs. 47.021 - 47.024., 64
            Archiefnr. 47.023 bevat foto's.
          - Archiefnrs. 47.025 - 47.028., 65
          - Archiefnrs. 47.029 - 47.032., 66
          - Archiefnrs. 47.033 - 47.034, 47.036 - 47.040., 67
            Archiefnr. 47.034 bevat sleutel (in aparte doos).
          - Archiefnrs. 47.041 - 47.043., 68
          - Archiefnrs. 47.044 - 47.051., 69
          - Archiefnrs. 47.052 - 47.061., 70
            Archiefnr. 47.059 bevat foto's.
          - Archiefnrs. 47.062 - 47.069., 71
          - Archiefnrs. 47.070 - 47.076., 72
          - Archiefnrs. 47.077 - 47.082., 73
          - Archiefnrs. 47.083 - 47.091., 74
            Archiefnr. 47.086 bevat foto's.
          - Archiefnrs. 47.092 - 47.102., 75
          - Archiefnrs. 47.103 - 47.105., 76
            Archiefnrs. 47.103 - 47.105 bevatten foto's.
          - Archiefnrs. 47.106 - 47.114., 77
          - Archiefnrs. 47.115 - 47.123., 78
          - Archiefnrs. 47.124 - 47.133., 79
          - Archiefnrs. 47.134 - 47.142., 80
          - Archiefnrs. 47.143 - 47.151., 81
          - Archiefnrs. 47.152 - 47.157., 82
          - Archiefnrs. 47.158 - 47.163., 83
            Archiefnr. 47.158 bevat foto's.
          - Archiefnrs. 47.164 - 47.166 A., 84
        - Processtukken strafzaken in hoger beroep., 1948; 85-143; 59 pakken
          - Archiefnrs. 48.001 - 48.008., 85
            Archiefnrs. 48.002 en 48.003 bevatten foto's.
          - Archiefnrs. 48.009 - 48.017., 86
          - Archiefnrs. 48.018 - 48.026., 87
          - Archiefnrs. 48.027 - 48.033., 88
            Archiefnrs. 48.032 en 48.033 bevatten foto's.
          - Archiefnrs. 48.034 - 48.043., 89
          - Archiefnrs. 48.044 - 48.051., 90
            Archiefnrs. 48.044 - 48.051 bevatten foto's.
          - Archiefnrs. 48.052 - 48.059., 91
            Archiefnr. 48.056 bevat foto's.
          - Archiefnrs. 48.060 - 48.070., 92
          - Archiefnrs. 48.072 - 48.086., 93
          - Archiefnrs. 48.087 - 48.098., 94
          - Archiefnrs. 48.099 - 48.106, 48.108 - 48.109., 95
          - Archiefnrs. 48.110 - 48.117., 96
            Archiefnr. 48.116 bevat foto's.
          - Archiefnrs. 48.118 - 48.126., 97
          - Archiefnrs. 48.128 - 48.136., 98
            Archiefnr. 48.131 bevat foto's.
          - Archiefnrs. 48.137 - 48.142., 99
            Archiefnr. 48.139 bevat foto's.
          - Archiefnrs. 48.143 - 48.151., 100
          - Archiefnrs. 48.152 - 48.160., 101
          - Archiefnrs. 48.161 - 48.168., 102
            Archiefnr. 48.163 bevat foto.
          - Archiefnrs. 48.169 - 48.175., 103
            Archiefnr. 48.175 bevat foto's.
          - Archiefnrs. 48.176 - 48.185., 104
            Archiefnr. 48.179 bevat sleutel (in aparte doos).
          - Archiefnrs. 48.186 - 48.187, 48.189 - 48.193, 48.195., 105
          - Archiefnrs. 48.196 - 48.201., 106
            Archiefnr. 48.198 bevat foto's.
          - Archiefnrs. 48.202 - 48.211., 107
          - Archiefnrs. 48.212 - 48.213, 48.215 - 48.222., 108
          - Archiefnrs. 48.223 - 48.232., 109
          - Archiefnrs. 48.233 - 48.237, 48.239 - 48.243., 110
          - Archiefnrs. 48.244 - 48.253., 111
          - Archiefnrs. 48.254 - 48.263., 112
          - Archiefnrs. 48.264 - 48.270., 113
          - Archiefnrs. 48.271 - 48.276., 114
            Archiefnrs. 48.273 en 48.276 bevatten foto's.
          - Archiefnrs. 48.277 - 48.284., 115
          - Archiefnrs. 48.285, 48.287 - 48.293., 116
          - Archiefnrs. 48.294 - 48.302., 117
          - Archiefnrs. 48.303 - 48.309., 118
          - Archiefnrs. 48.310 - 48.315., 119
          - Archiefnrs. 48.316 - 48.323., 120
          - Archiefnrs. 48.324 - 48.332., 121
          - Archiefnrs. 48.333 - 48.342., 122
          - Archiefnrs. 48.343 - 48.350., 123
          - Archiefnrs. 48.351 - 48.356., 124
          - Archiefnrs. 48.357 - 48.365 A., 125
          - Archiefnrs. 48.366 - 48.373., 126
          - Archiefnrs. 48.374 - 48.380., 127
            Archiefnr. 48.375 bevat foto's.
          - Archiefnrs. 48.381 - 48.390., 128
            Archiefnr. 48.388 bevat foto's.
          - Archiefnrs. 48.391 - 48.398., 129
          - Archiefnrs. 48.399 - 48.407., 130
            Archiefnr. 48.407 bevat foto's en ijzeren plaatje met gegevens motorrijtuig (in aparte doos).
          - Archiefnrs. 48.408 - 48.417., 131
          - Archiefnrs. 48.418 - 48.425., 132
          - Archiefnrs. 48.426 - 48.434., 133
          - Archiefnrs. 48.435 - 48.437., 134
          - Archiefnrs. 48.438 - 48.441., 135
            Archiefnr. 48.440 bevat foto's.
          - Archiefnrs. 48.442 - 48.448., 136
          - Archiefnr. 48.449., 137
          - Archiefnrs. 48.450 - 48.455., 138
          - Archiefnrs. 48.456 - 48.462., 139
          - Archiefnrs. 48.463 - 48.469., 140
            Archiefnr. 48.467 bevat foto.
          - Archiefnrs. 48.470 - 48.480., 141
          - Archiefnrs. 48.481 - 48.489., 142
            Archiefnr. 48.485 bevat foto's.
          - Archiefnrs. 48.490 - 48.497., 143
        - Processtukken strafzaken in hoger beroep., 1949; 144-179; 36 pakken
          zie voor de klapper (een alfabetisch op achternaam van appellant/geïntimeerde geordend kaartsysteem) inv.nrs. 12-17 en zie voor de rolkaarten inv.nrs. 35-36.
          - Archiefnrs. 49.001 - 49.005., 144
          - Archiefnrs. 49.006 - 49.014., 145
          - Archiefnrs. 49.015 - 49.018, 49.020 - 49.022., 146
          - Archiefnrs. 49.023 - 49.033., 147
            Archiefnr. 49.027 zie 49.163.
          - Archiefnrs. 49.034 - 49.037., 148
          - Archiefnrs. 49.038 - 49.044., 149
          - Archiefnrs. 49.045 - 49.049., 150
            Archiefnr. 49.045 bevat foto's.
          - Archiefnrs. 49.050 - 49.059., 151
          - Archiefnrs. 49.060 - 49.065., 152
            Archiefnr. 49.063 bevat foto's.
          - Archiefnrs. 49.066 - 49.067, 49.069 - 49.075., 153
            Archiefnr. 49.072 bevat foto's.
          - Archiefnrs. 49.076 - 49.087., 154
            Archiefnr. 49.083 zie 47.087, 49.084 zie 50.102 en 49.085 zie 50.102.
          - Archiefnrs. 49.088 - 49.093., 155
            Archiefnrs. 49.089, 49.091 en 49.092 bevatten foto's.
          - Archiefnrs. 49.094 - 49.100., 156
          - Archiefnrs. 49.101 - 49.108., 157
            Archiefnr. 49.104 bevat zinken overblijfsel (in aparte doos).
          - Archiefnrs. 49.109 - 49.117., 158
          - Archiefnrs. 49.118 - 49.124., 159
          - Archiefnrs. 49.125 - 49.135., 160
          - Archiefnrs. 49.136 - 49.143., 161
          - Archiefnrs. 49.144 - 49.150., 162
            Archiefnr. 49.147 zie 49.236.
          - Archiefnrs. 49.151 - 49.156., 163
            Archiefnr. 49.156 bevat foto's.
          - Archiefnrs. 49.157 - 49.163., 164
          - Archiefnrs. 49.164 - 49.172., 165
          - Archiefnrs. 49.173 - 49.181., 166
          - Archiefnrs. 49.182 - 49.184., 167
          - Archiefnrs. 49.185 - 49.191., 168
          - Archiefnrs. 49.192 - 49.200., 169
          - Archiefnrs. 49.201 - 49.210., 170
            Archiefnr. 49.201 zie 50.064.
          - Archiefnrs. 49.211 - 49.219., 171
            Archiefnr. 49.218 zie 49.277.
          - Archiefnrs. 49.220 - 49.229., 172
            Archiefnr. 49.222 zie 51.145.
          - Archiefnrs. 49.230 - 49.240., 173
            Archiefnr. 49.237 zie 47.120.
          - Archiefnrs. 49.241 - 49.245., 174
          - Archiefnrs. 49.246 - 49.255., 175
            Archiefnr. 49.251 zie 52.210.
          - Archiefnrs. 49.256 - 49.258., 176
          - Archiefnrs. 49.259 - 49.262., 177
          - Archiefnrs. 49.263 - 49.269., 178
            Archiefnr. 49.266 bevat foto.
          - Archiefnrs. 49.270 - 49.277., 179
            Archiefnr. 49.275 zie 50.209.
        - Processtukken strafzaken in hoger beroep., 1950; 180-213; 34 pakken
          zie voor de klapper (een alfabetisch op achternaam van appellant/geïntimeerde geordend kaartsysteem) inv.nrs. 12-17 en zie voor de rolkaarten inv.nr. 36.
          - Archiefnrs. 50.001 - 50.005., 180
          - Archiefnrs. 50.006 - 50.007., 181
          - Archiefnrs. 50.008, 50.010 - 50.014., 182
            Archiefnrs. 50.011 en 50.014 bevatten foto's.
          - Archiefnrs. 50.015 - 50.022., 183
          - Archiefnrs. 50.023 - 50.029., 184
          - Archiefnrs. 50.030 - 50.037., 185
          - Archiefnrs. 50.038 - 50.045., 186
          - Archiefnrs. 50.046 - 50.047., 187
          - Archiefnrs. 50.048 - 50.051, 50.054 - 50.057., 188
            Archiefnr. 50.051 bevat foto's.
          - Archiefnrs. 50.058 - 50.063., 189
          - Archiefnrs. 50.064 - 50.068., 190
          - Archiefnrs. 50.069 - 50.071., 191
          - Archiefnrs. 50.072 - 50.078., 192
          - Archiefnrs. 50.079 - 50.086., 193
          - Archiefnrs. 50.087 - 50.094., 194
          - Archiefnrs. 50.094 A - 50.097., 195
          - Archiefnrs. 50.099 - 50.105., 196
          - Archiefnrs. 50.106 - 50.114., 197
          - Archiefnrs. 50.115 - 50.121., 198
            Archiefnr. 50.121 bevat foto's.
          - Archiefnrs. 50.122 - 50.129., 199
          - Archiefnrs. 50.130 - 50.140., 200
          - Archiefnrs. 50.141 - 50.148., 201
          - Archiefnrs. 50.149 - 50.158., 202
          - Archiefnrs. 50.159 - 50.166., 203
          - Archiefnrs. 50.167 - 50.169 en 50.172 - 50.175., 204
          - Archiefnrs. 50.176 - 50.181., 205
            Archiefnr. 50.180 bevat foto's.
          - Archiefnrs. 50.182 - 50.189., 206
          - Archiefnrs. 50.190 - 50.196., 207
            Archiefnr. 50.194 bevat foto's.
          - Archiefnrs. 50.197 - 50.204., 208
            Archiefnr. 50.199 bevat foto.
          - Archiefnrs. 50.205 - 50.209., 209
            Archiefnr. 50.209 bevat foto.
          - Archiefnrs. 50.210, 50.212 - 50.217., 210
            Archiefnrs. 50.214 en 50.215 bevatten foto's.
          - Archiefnrs. 50.220 - 50.228., 211
            Archiefnr. 50.224 bevat foto's.
          - Archiefnrs. 50.229 - 50.234., 212
          - Archiefnrs. 50.235 - 50.236., 213
        - Processtukken strafzaken in hoger beroep., 1951; 214-246; 33 pakken
          - Archiefnrs. 51.001, 51.003 - 51.009., 214
          - Archiefnrs. 51.010 - 51.017., 215
          - Archiefnrs. 51.017 A - 51.018, 51.020 - 51.025., 216
          - Archiefnrs. 51.026 - 51.035., 217
            Archiefnrs. 51.028 - 51.032 zie 51.094.
          - Archiefnrs. 51.036 - 51.039., 218
            Archiefnr. 51.039 bevat foto's.
          - Archiefnrs. 51.040 - 51.044, 51.046., 219
          - Archiefnrs. 51.047 - 51.050, 51.052 - 51.056., 220
          - Archiefnrs. 51.057 - 51.065., 221
          - Archiefnrs. 51.066 - 51.068., 222
          - Archiefnrs. 51.069 - 51.073, 51.075 - 51.076., 223
          - Archiefnrs. 51.077 - 51.083., 224
          - Archiefnrs. 51.084 - 51.091., 225
          - Archiefnrs. 51.092 - 51.094., 226
          - Archiefnrs. 51.095 - 51.104., 227
            Archiefnr. 51.104 bevat foto's.
          - Archiefnrs. 51.105 - 51.110., 228
            Archiefnrs. 51.105 en 51.109 bevatten foto's, archiefnr. 51.109 bevat vier gouden sterren (in aparte doos).
          - Archiefnrs. 51.111 - 51.114., 229
            Archiefnr. 51.112 bevat foto.
          - Archiefnrs. 51.115 - 51.118., 230
          - Archiefnrs. 51.119 - 51.124., 231
            Archiefnr. 51.121 bevat foto.
          - Archiefnrs. 51.126 - 51.135., 232
          - Archiefnrs. 51.136 - 51.141., 233
            Archiefnrs. 51.138, 51.139 en 51.141 bevatten foto's.
          - Archiefnrs. 51.142 - 51.146., 234
          - Archiefnrs. 51.147 - 51.153., 235
          - Archiefnr. 51.154., 236
          - Archiefnrs. 51.155 - 51.160., 237
          - Archiefnrs. 51.161 - 51.167., 238
            Archiefnr. 51.161 bevat foto's.
          - Archiefnrs. 51.168 - 51.174., 239
          - Archiefnrs. 51.175 - 51.179., 240
            Archiefnr. 51.176 bevat foto's.
          - Archiefnr. 51.180., 241
          - Archiefnrs. 51.181 - 51.188., 242
          - Archiefnrs. 51.189 - 51.191, 51.193., 243
            Archiefnr. 51.189 bevat foto's.
          - Archiefnrs. 51.194 - 51.201., 244
          - Archiefnrs. 51.202 - 51.209., 245
          - Archiefnr. 51.210., 246
        - Processtukken strafzaken in hoger beroep., 1952; 247-279; 33 pakken
          zie voor de klapper (een alfabetisch op achternaam van appellant/geïntimeerde geordend kaartsysteem) inv.nrs. 12-17 en zie voor de rolkaarten inv.nr. 37.
          - Archiefnrs. 52.001, 52.003 - 52.009, 52.011., 247
          - Archiefnrs. 52.012 - 52.018., 248
            Archiefnr. 52.013 bevat foto's.
          - Archiefnrs. 52.019 - 52.027., 249
          - Archiefnrs. 52.028 - 52.032., 250
          - Archiefnrs. 52.033 - 52.034, 52.037 - 52.042., 251
            Archiefnr. 52.042 bevat foto's en model kraagonderscheidingsteken (KNIL) (in aparte doos).